臺灣臺中地方法院民事裁定
             111年度司繼字第2538號
聲  請  人  臺中市政府地方稅務局

法定代理人  沈政安  


受  選任人  周永康地政士
上列聲請人聲請為被繼承人郭金福選任遺產管理人事件，本院裁
定如下：
    主      文
選任周永康地政士為被繼承人郭金福之遺產管理人。
准對被繼承人郭金福之大陸地區以外繼承人為承認繼承之公示催
告。
被繼承人郭金福之大陸地區以外繼承人，應自前項公示催告最後
揭示於法院公告處、資訊網路及其他適當處所之日起，壹年內承
認繼承。上述期限屆滿，無繼承人承認繼承時，被繼承人郭金福
之遺產，於清償債權並交付遺贈物後，如有賸餘即歸屬國庫。
聲請程序費用由被繼承人郭金福之遺產負擔。
    理      由
一、按繼承開始時，繼承人之有無不明，而無親屬會議或親屬會
    議未於1個月內選定遺產管理人者，利害關係人或檢察官得
    聲請法院選任遺產管理人，並由法院依公示催告程序，定6
    個月以上之期限，公告繼承人，命其於期限內承認繼承，民
    法第1177條、第1178條規定甚明。
二、本件聲請意旨略以：被繼承人郭金福（男、民國00年00月00
    日生、身分證統一編號：Z000000000號、生前最後住所：臺
    中市○○區○○路0段000巷00號）於101年8月16日死亡，且其所
    有繼承人均已拋棄繼承，是否仍有應繼承之人不明，而其親
    屬會議亦未於法定期間內選定遺產管理人，致聲請人對其生
    前滯欠之稅款無法行使權利，爰基於利害關係人地位，依法
    聲請為被繼承人選任遺產管理人等語，並提出欠稅查復表、
    個人除戶資料、戶籍謄本、繼承系統表、全國財產稅總歸戶
    財產查詢清單、土地建物查詢資料、本院家事法庭函等為證
    。
三、查聲請人主張被繼承人死亡後其所有繼承人均已拋棄繼承，
    是否仍有應繼承之人不明，而其親屬會議未於法定期間內選
    定遺產管理人，影響滯欠稅款權利之行使等事實，此有聲請
    人提出前揭書證在卷可證，復經本院依職權調取101年度司
    繼字第1921號卷宗核閱無訛，堪信為真實，從而聲請人聲請
    選任被繼承人之遺產管理人，揆諸前揭法條規定，為有理由
    ，應予准許。經本院函詢社團法人台中市地政士公會，該公
    會來函推薦由周永康地政士擔任本件遺產管理人，此有該公
    會111年8月2日111中市地公字第1111106010號函附卷可稽。
    茲審酌周永康為執業地政士，非但具有專業知識及能力，且
    與被繼承人所遺遺產間無利害關係，若由其擔任本事件之遺
    產管理人，定能秉持其專業倫理擔當此具公益性質之職務，
    並順利達成管理保存及清算遺產之任務。執此，本院認為由
    周永康地政士擔任被繼承人之遺產管理人，應屬妥適，爰選
    任之。
四、依家事事件法第127條第4項規定，裁定如主文。
中　　華　　民　　國　 111　　年　　8 　　月　　17　　日
                  家事法庭  司法事務官　沈珮純
以上正本係照原本作成。
如不服本件裁定，得於裁定書送達之翌日起10日內，以書狀敘述
理由，向本庭提起抗告，並應繳納抗告費新臺幣1,000元。  
中　　華　　民　　國　 111　　年　　8 　　月　　17　　日
                                書記官　張琳紫